臺灣高雄地方法院刑事判決　　　　　100年度交簡上字第144號
上　訴　人
即　被　告　李文燕
上列上訴人因業務過失傷害案件，不服本院民國100年5月25日
100年度交簡字第2162號第一審簡易判決（聲請簡易判決處刑案
號：100年度偵字第621號），提起上訴，本院管轄之第二審合議
庭判決如下：
    主  文
上訴駁回。
李文燕緩刑貳年。
    事  實
一、李文燕駕駛聯結車為業，為從事業務之人，於民國99年8月
    20日上午駕駛車牌號碼TJ-395號聯結車，後載車牌號碼19-R
    B號拖板車，沿高雄市○○區○○路由西向東行駛，嗣於同
    日10時20分許，行至加昌路與楠陽路口時，本應注意車前狀
    況，並隨時採取必要之安全措施，以避免發生碰撞之危險，
    亦明知行經交岔路口時應遵守燈光號誌，遇到紅燈應煞車減
    速停止於停止線前，並與前車維持安全距離，而依當時天候
    晴、日間自然光線、柏油路面、路面乾燥、無障礙物及視距
    良好等客觀行車條件，亦無不能注意之情事，竟疏未注意，
    未遵守加昌路紅燈號誌之指示，仍率然前行，因而撞及沿楠
    陽路南向北行駛至上開路口欲左轉加昌路，由鄔明勇所駕駛
    之車牌號碼8280-NP號自用小客車，致鄔明勇受有左臉部挫
    傷、頸部扭挫傷、右膝蓋挫傷、疑似腓骨頸骨折、右中指挫
    傷、左手肘及左手腕擦傷之傷害。李文燕於肇事後留在現場
    ，並於偵查犯罪職權之公務員發覺肇事者前，即主動向警員
    坦承肇事而自願接受裁判。
二、案經鄔明勇訴請高雄地方法院檢察署檢察官偵查後聲請簡易
    判決處刑。
    理  由
一、證據能力部分：按被告以外之人於審判外之陳述，雖不符刑
    事訴訟法第159條之1至之4之規定，然經當事人於審判程序
    同意作為證據，法院審酌該言詞陳述或書面陳述作成時之情
    況，認為適當者，亦得為證據，刑事訴訟法第159條之5第1
    項定有明文。本判決後開引用具有傳聞證據性質之證據資料
    ，已經檢察官、上訴人即被告李文燕（下稱被告）於本院準
    備程序同意為證據使用，是其縱無刑事訴訟法第159 條之1
    至第159 條之4 或其他傳聞法則例外之情形，亦經本院審酌
    該證據作成之情況，既無違法取得情事，復無證明力明顯過
    低等情形，以得供做法院判斷事實之依據為適當，認為均有
    證據能力，得為證據。
二、前揭犯罪事實除據被告於原審及本院審理時自白不諱，並經
    證人即告訴人鄔明勇、證人即承辦警員陳森茂於偵查中證述
    綦詳，並有道路交通事故現場圖、道路交通事故調查報告(一)
    、(二)表、健仁醫院診斷證明書、高雄市○○○○○道路交通
    事故肇事人自首情形紀錄表、現場照片6 幀在卷可稽。按汽
    車行駛時，駕駛人應注意車前狀況，並隨時採取必要之安全
    措施；且汽車行駛至交岔路口，其行進應遵守燈光號誌或交
    通指揮人員之指揮；又車輛面對圓形紅燈表示禁止通行，不
    得超越停止線或進入路口；此於道路交通安全規則第94條第
    3 項、第102 條第1 項第1 款、道路交通標誌標線號誌設置
    規則第206 條第5 款第1 目分別定有明文，為被告前揭時地
    駕駛上開聯結車上路行駛時所應知悉並注意者，而依當時情
    形為天候晴、日間自然光線、柏油路面、路面乾燥、無障礙
    物及視距良好等情，亦經道路交通事故調查表(一)所明載，並
    無不能注意之情事，詎被告竟疏未注意車前狀況，且於行經
    前揭交岔路口時，亦未遵照交通號誌之指示，見其行向之路
    口號誌已轉為禁止通行之紅燈後，仍貿然駕車進入前開交岔
    路口，致與告訴人鄔明勇所駕駛之自用小客車發生碰撞，是
    其行為顯有過失。又告訴人鄔明勇確因本件事故而受有左臉
    部挫傷、頸部扭挫傷、右膝蓋挫傷、疑似腓骨頸骨折、右中
    指挫傷、左手肘及左手腕擦傷之傷害，已如前述，是被告之
    過失行為與告訴人鄔明勇受傷之結果間，顯有相當因果關係
    ，被告自白前揭時地駕駛聯結車過失肇事致人受傷，核與事
    實相符，犯行堪予認定。本件被告犯罪事證已臻明確，應依
    法論科。
三、核被告所為，係犯刑法第284第2項前段之業務過失傷害罪。
    又被告肇事致告訴人鄔明勇受傷後仍留在現場，並向到場處
    理之警員自首而接受裁判，有高雄市○○○○○道路交通事
    故肇事人自首情形紀錄表1紙附卷可參（見偵卷第13頁），
    被告所為核與刑法第62條前段之自首規定相符，並依法減輕
    其刑。
四、被告上訴意旨認其雖未與告訴人鄔明勇達成和解，然非可歸
    責予伊，請求給予緩刑等語。經查：原審以被告罪證明確，
    適用刑法第284條第2項前段、第62條前段、第41條第1項前
    段，刑法施行法第1條之1等規定，並審酌被告以駕駛為其業
    務，理應比常人更加小心行車，竟疏未注意交通安全，而與
    告訴人鄔明勇所駕駛之自小客車發生擦撞，以致告訴人鄔明
    勇受有非輕之傷害，並參以被告犯後坦承犯行，兼衡被告之
    智識程度、家庭經濟狀況、職業等一切情狀，量處有期徒刑
    3 月，並諭知如易科罰金，以新臺幣（下同）1,000 元折算
    1 日，認事用法及量刑均無不當，上訴意旨指摘原判決不當
    並無理由，應予駁回。又被告前未曾受有期徒刑以上刑之宣
    告，有臺灣高等法院被告前案紀錄表1 份在卷可參，嗣於本
    院審理時並已經與告訴人鄔明勇成立和解，亦有本院100 年
    度司雄附民移調字第757 號調解筆錄附卷足稽（見本院卷第
    35 頁 ），本院審酌被告因一時疏忽而罹於刑章，經此次偵
    、審程序及科刑之教訓，當知所警惕，信無再犯之虞，認前
    揭對被告宣告之刑以暫不執行為適當，爰併諭知被告緩刑2
    年以啟自新。
據上論斷，應依刑事訴訟法第455條之1第1項、第3項、第364條
、第368條，刑法第74條第1項第1款，判決如主文。
本案經檢察官周天畏到庭執行職務。
中    華    民    國   100    年    9     月    1     日
                  刑事第十九庭  審判長法  官   陳志銘
                                      法  官   黃宣撫
                                      法  官   吳芝瑛
以上正本證明與原本無異。
不得上訴。
中    華    民    國   100    年    9     月    1     日
                                      書記官   王楨珍
附錄本判決論罪之法條：
中華民國刑法第284條
因過失傷害人者，處6 月以下有期徒刑、拘役或5 百元以下罰金
，致重傷者，處1 年以下有期徒刑、拘役或5 百元以下罰金。
從事業務之人，因業務上之過失傷害人者，處 1 年以下有期徒
刑、拘役或 1 千元以下罰金，致重傷者，處 3 年以下有期徒刑
、拘役或 2 千元以下罰金。